# 请教陈老师，关于个人独资企业计算出的生产经营所得个税要不要在个人独资的账上计提?

提问人：地瓜梅会 计 时间：2021-07-02 23:33:11
请教陈老师，关于个人独资企业计算出的生产经营所得个税要不要在个人独资的账上计提?
也就是:
借:所得税费用
贷:应交税费－个税

回答人：chenyiwei
个人独资企业并不是个人所得税或者企业所得税的纳税人，并不实际负担税款，只是代扣代缴。所以个人独资企业报表中不应确认所得税费用。